臺灣高等法院刑事判決　　　　　　　　　　　　　九十一年度上易字第二四六號
　　上　訴　人　臺灣臺北地方法院檢察署檢察官
　　上　訴　人　乙○○
　　即　被　告
右上訴人因被告詐欺案件，不服臺灣臺北地方法院九十一年度易字第四七七號，中華
民國九十一年六月十一日第一審判決（起訴案號：臺灣臺北地方法院檢察署九十年度
偵字第一六０八二號）提起上訴，本院判決如左：
    主  文
上訴駁回。
乙○○緩刑參年。
    事  實
一、乙○○原係郭子製作有限公司之會計，明知該公司之委託單位已將應付工作人員
    之酬勞直接給付予工作人員，竟意圖為自己不法之所有，基於概括犯意，自民國
    （下同）八十九年六月十六日起至九十年四月十七日止，前後十次，連續以為支
    付工作人員酬勞為由，向上開公司之負責人甲○○詐稱「公司工作人員之酬勞業
    經委託單位匯入上海商業儲蓄銀行新店分行00000000000000帳號
    之公司帳戶內」等語，使甲○○陷於錯誤，而在乙○○事先已填具之取款憑條上
    加蓋印章，同意其自上開帳戶提領共新台幣（下同）二百十一萬四千六百六十六
    元，扣除實際應支付之金額，乙○○共詐得一百八十八萬八千零三元；嗣甲○○
    清理前開帳戶，始發覺上情。
二、案經郭子製作有限公司訴由臺灣臺北地方法院檢察署檢察官偵查後，聲請簡易判
    決處刑，臺灣臺北地方法院簡易庭認不宜以簡易判決處刑，移送普通庭審理。
    理  由
一、右揭事實，業據上訴人即被告乙○○於偵查、原審及本院調查、審理時坦承不諱
    ，核與告訴人公司之負責人甲○○於偵查時指述情節相符，並有上海商業儲蓄銀
    行新店分行存摺存款帳卡影本一份附卷可稽，足徵被告之自白確與事實相符。本
    件事證明確，被告犯行堪予認定。
二、論罪科刑部分：
(一)、核被告乙○○所為，係犯刑法第三百三十九條第一項之詐欺取財罪。其先後犯行
    ，時間緊接，手法相同，觸犯同一罪名，顯係基於概括犯意為之，為連續犯，應
    依刑法第五十六條論以一罪，並加重其刑。
(二)、原審認被告罪證明確，並適用刑法（原審漏述，應予補正）第五十六條、第三百
    三十九條第一項，罰金罰鍰提高標準條例第一條前段之規定，審酌被告之素行、
    犯罪之動機、目的、手段、智識程度，所詐得之金額甚鉅，犯後坦承犯行尚有悔
    意，惟案發迄今已約一年，僅償還告訴人八萬元，仍未與告訴人達成和解等一切
    情狀，量處有期徒刑捌月，經核原判決認事用法並無不合，量刑之諭知亦屬妥適
    。上訴人即被告上訴意旨以「已還二十萬元，要與告訴人和解，告訴人不肯，孩
    子還小，請給機會」等詞，另檢察官循告訴人之請以被告另構成刑法第三百四十
    二條背信罪，原審未審酌，被告犯後無悔意，原審量刑過輕等語，分別提起上訴
    。經查，被告是否與告訴人和解，並非適法上訴理由，另「為他人處理事務，意
    圖為自己或第三人不法之所有，以詐術使該他人交付財物者，縱令具備背信罪之
    要件，亦已包含於詐欺罪之觀念中，不得於詐欺罪外更論背信罪（二十五年度上
    字第六五一八號判例）」，是本件並不另成立背信罪嫌，且「量刑輕重，係屬事
    實審法院得依職權自由裁量之事項，苟已斟酌刑法第五十七條各款所列情狀而未
    逾越法定刑度，不得遽指為違法（七十二年度台上字第六六九六號判例）」，原
    審判決復載明量刑依據，是前開上訴指摘原判決不當，均為無理由，應予駁回。
(三)、查被告前未曾受有期徒刑以上刑之宣告，此有臺灣高等法院被告全國前案紀錄表
    在卷可查，其因一時失慮致有上開犯行，經此刑之宣告後當知所惕勉自勵信無再
    犯之虞，且其至本院審理期日以前，業分別於九十一年八月八日、八月十二日、
    九月三日，分別交付五萬元、一萬元、十四萬元予告訴代理人（本院卷二九頁、
    三十頁收據），並有固定工作（卷附工作證明），育有稚子（卷附戶籍資料），
    則監禁式處遇不僅中斷其還款於告訴人之機會，更影響其工作與稚子照料，衡諸
    被告犯後陸續還款之情，足認本件之宣告刑以暫不執行為適當，爰併予宣告緩刑
    參年，以鼓勵向上，並期自新。
據上論斷，應依刑事訴訟法第三百六十八條，刑法第七十四條第一款，判決如主文。
本案經檢察官王安明到庭執行職務。
中    華    民    國    九十一    年      九        月      十八        日
                              臺灣高等法院刑事第七庭
                                  審判長法  官  吳  啟  民
                                        法  官  林  瑞  斌
                                        法  官  施  俊  堯
右正本證明與原本無異。
不得上訴。
            書記官  陳  彥  蕖
中    華    民    國    九十一    年      九        月      十八        日
附錄：本判決論罪科刑法條全文
刑法第三百三十九條
意圖為自己或第三人不法之所有，以詐術使人將本人或第三人之物交付者，處五年以
下有期徒刑、拘役或科或併科一千元以下罰金。
以前項方法得財產上不法之利益或使第三人得之者亦同。
前二項之未遂犯罰之。
